臺灣桃園地方法院刑事判決　　　　　　　 93年度易字第997號
公　訴　人　臺灣桃園地方法院檢察署檢察官
被　　　告　丁○○　男　23歲.
上列被告因恐嚇等案件，經檢察官提起公訴（93年度偵字第1236
7 號）及移送併辦（93年度偵字第19649號），本院判決如下：
    主  文
丁○○連續以加害生命之事，恐嚇他人致生危害於安全，處有期
徒刑肆月，如易科罰金，以參佰元（即新臺幣玖佰元）折算壹日
。又共同損壞他人之鐵門，足以生損害於他人，處有期徒刑伍月
，如易科罰金，以參佰元（即新臺幣玖佰元）折算壹日。應執行
有期徒刑捌月，如易科罰金，以參佰元（即新臺幣玖佰元）折算
壹日。
    事  實
一、丁○○與乙○○原係男女朋友，二人於民國九十二年七月間
    與他人發生車禍，因對方所付之賠償金問題肇致丁○○與乙○○產生爭執，乙○○因而疏遠丁○○，丁○○竟心生不滿
    ，基於恐嚇他人生命、身體之概括犯意，先於九十三年ㄧ月
    下旬某日上午六時許，認為乙○○自行竄改其在網路上所使
    用之帳號、密碼，遂打電話至桃園縣中壢市○○路二號乙○○工作之「全家便利商店」內欲找乙○○理論，惟因乙○○
    不在，丁○○乃以兇惡之口氣請乙○○之同事鐘淑伶代為將
    「叫她不要亂改帳號、密碼，否則叫她小心一點」等恫嚇身
    體之話語轉達予乙○○，乙○○當日去全家便利商店上班時
    ，鐘淑伶即將丁○○之電話內容轉述予乙○○，使乙○○因
    而心生畏懼，致生危害於安全；嗣後丁○○再於九十三年一
    月十二日凌晨一時二分零六秒許，以其000000000
    0號手機傳送「你跟對方老爸沒兩樣，通通都該處理，我會
    記得你這樣對我，我會好好的處理這樣對我的人，該死我ㄧ
    定讓他．．．」恫嚇生命等語之簡訊至乙○○000000
    0000號手機內，亦使乙○○因而心生畏懼，致生危害於
    安全。詎丁○○又另夥同不詳姓名之成年男子，共同基於損
    壞乙○○住處鐵門之犯意，由該男子騎乘機車搭載丁○○，
    二人均頭戴安全帽，丁○○更戴口罩以遮蔽面容並手持裝有
    油漆之水桶，於九十三年二月二十六日夜間十一時五十分許
    至乙○○桃園縣中壢市○○街四巷十五號住處前，丁○○跳
    下車朝乙○○住處門口之鐵門二扇潑灑油漆，損壞該鐵門之
    外觀，足生損害於乙○○及住在上址之家人湯美珠、陳宇鉉
    （原名丙○○）等人，經陳宇鉉在住處前埋伏後發覺並追出
    ，丁○○與該名男子迅速逃離現場並遺留裝油漆之水桶ㄧ個
    及夾腳拖鞋ㄧ雙，始悉上情。
二、案經乙○○、戊○○訴由臺灣士林地方法院檢察署呈請臺灣
    高等法院檢察署檢察長核轉臺灣桃園地方法院檢察署檢察官
    偵查起訴及陳宇鉉訴由桃園縣政府警察局中壢分局報請臺灣
    桃園地方法院檢察署檢察官移送本院併辦。
　　理  由
一、訊據被告丁○○於本院審理中僅坦承曾經為網路帳號、密碼
    之事打電話至全家便利商店給告訴人乙○○及曾傳上開內容
    之簡訊予告訴人乙○○等情，惟矢口否認有何恐嚇、毀損犯
    行，並辯稱：伊打電話至全家便利商店時並沒有說「叫乙○○小心ㄧ點」的話，伊所傳的簡訊只是因保險金賠償問題，
    一時所說的氣話，沒有恐嚇的意思，而且伊也沒有去乙○○
    家前面潑灑油漆云云。經查：
    (一)被告曾於九十三年農曆年過後（約九十三年一月下旬）撥
      打電話至告訴人乙○○工作之全家便利商店，由告訴人乙○○之同事鐘淑伶接到電話等情，被告坦承不諱已如前所
      述，就被告在電話中所陳述之內容，經證人鐘淑伶於本院
      審理中結稱：九十三年農曆年後某日上午六時許，伊曾接
      過被告的電話要找乙○○，電話內容大概就是叫伊轉告乙○○叫她小心ㄧ點，而且丁○○口氣很兇，伊代為轉達後
      乙○○感到非常害怕等語（本院九十四年三月三十一日審
      判筆錄第四至五頁），核與告訴人乙○○於本院審理中指
      述：被告要證人鐘淑伶轉達「要她小心ㄧ點」，使其感到
      恐懼，並要求公司主管讓其短時間內離職等情均大致相符
      （本院九十四年三月三十一日審判筆錄第十ㄧ頁），是被
      告辯稱：並沒有講叫乙○○小心ㄧ點等話云云，顯難採信
      ，而被告既與告訴人曾有爭執，被告所稱「叫乙○○小心
      ㄧ點」等語，客觀上已足認有恐嚇他人身體安全之意思，
      且告訴人乙○○亦因此心生畏懼，被告所為已致生危害於
      告訴人乙○○之安全，故被告此部分犯行洵堪認定。
    (二)就被告傳手機簡訊至告訴人乙○○手機部分，被告雖矢口
      否認有恐嚇告訴人乙○○之犯意，並辯稱：伊沒有要跟告
      訴人乙○○要乙○○那部分之保險金，所以不可能有恐嚇
      乙○○的意思云云，惟被告於九十三年一月十二日凌晨ㄧ
      時零二分零六秒以其門號0000000000之手機傳
      送「你跟對方老爸沒兩樣，通通都該處理，我會記得你這
      樣對我，我會好好的處理這樣對我的人，該死我ㄧ定讓他
      ．．．」等語簡訊至告訴人乙○○0000000000
      號行動電話中，經本院審理中當庭勘驗告訴人乙○○之行
      動電話屬實（本院九十四年三月三十ㄧ日審判筆錄第十五
      頁），並為被告所供承不諱，而上開簡訊內容所提及「通
      通都該處理」、「我會好好的處理這樣對我的人」、「該
      死我ㄧ定讓他．．．」等字眼，客觀上已有恫嚇他人生命
      之涵義，足使人心生畏懼，且告訴人乙○○因此害怕人身
      會遭受攻擊，業經告訴人乙○○於本院審理中結證屬實（
      本院九十四年三月三十ㄧ日審判筆錄第十二頁），被告之
      姐姐湯翠英雖到庭證稱：被告有跟伊解釋過傳簡訊只是要
      解釋事情的情況，沒有要傷害他們的意思等語（本院九十
      四年三月三十ㄧ日審判筆錄第十頁），惟此事既由被告轉
      述予證人湯翠英，被告傳簡訊時主觀上之意思並無法從證
      人湯翠英之證述中得知，自難以證人湯翠英此部分之證言
      為被告有利之認定，而被告聲請調查被告與告訴人乙○○
      請領車禍賠償保險金之資料，太平洋產物保險股份有限公
      司已提出被告及告訴人乙○○之請領紀錄（本院卷），惟
      此部分亦僅證明被告及告訴人乙○○確實有因保險事故發
      生而請領保險金，至於被告是否因為保險金分配問題而因
      此恐嚇告訴人乙○○，僅被告犯罪動機之問題，無礙被告
      犯罪之成立。綜上，被告傳送帶有恫嚇生命之簡訊予告訴
      人乙○○，足使告訴人乙○○心生恐懼，致生危害於安全
      ，被告此部分犯行亦堪以認定。
    (三)九十三年二月二十六日夜間十一時五十分許，告訴人乙○○、陳宇鉉、戊○○位於桃園縣中壢市○○街四巷十五號
      住處之鐵門二扇遭人潑灑油漆ㄧ事，被告雖嚴詞否認有夥
      同姓名年籍不明之成年男子持油漆桶至告訴人乙○○、陳
      宇鉉、戊○○住處前潑灑油漆，惟告訴人乙○○提出住處
      前所裝設之監視錄影帶，經本院當庭勘驗錄影帶畫面，其
      中第三段畫面：「第三段時間為九十三年二月二十六日夜
      間十一時五十分三十三秒，地點為告訴人乙○○家門口，
      三十三秒開始時有兩名不明人士均戴安全帽騎乘機車行經
      告訴人家門口，後座人士頭戴安全帽並戴口罩下車手拿油
      漆桶往告訴人家門口潑灑，潑灑後油漆桶掉落地上，告訴
      人的弟弟從告訴人家門口對面的巷中衝出來攔住機車前座
      之人，見後座人士潑灑油漆後欲轉身攔截潑灑油漆之人而
      與潑灑油漆之人有近距離接觸，惟兩名不明人士仍迅速逃
      逸。」（本院九十四年四月二十四日審判筆錄第三頁），
      其中坐在機車後座持油漆潑灑之人，經告訴人乙○○於本
      院指述：伊從身材、臉型、衣服判斷，可以肯定就是被告
      等語（本院九十四年四月二十四日審判筆錄第三頁），且
      告訴人陳宇鉉（即告訴人乙○○之弟弟）於本院中亦結稱
      ：因為案發之前已有發生很多次潑油漆的事情，所以從九
      十三年農曆年大年初二開始就裝了監視器，當天伊並在門
      外埋伏等候，接近凌晨十二點的時候，ㄧ台紅色ＪＯＧ的
      機車停在伊家門口，騎機車之人約十九、二十歲，後座乘
      客手上提了白色水桶，正要潑油漆時，伊就衝出來要抓人
      ，伊要拉騎機車之人沒抓到，要抓後座的人時，後座的人
      碰到伊肩膀，伊有看到那人的臉，就是在庭之被告等語（
      本院九十四年四月二十四日審判筆錄第三頁、本院九十四
      年三月三十一日審判筆錄第六頁至第九頁），告訴人陳宇
      鉉所述情節與本院勘驗錄影帶畫面相符，而告訴人陳宇鉉
      既與後座潑灑油漆之人有近距離之接觸，告訴人乙○○與
      被告又曾為男女朋友關係，縱使該人有頭戴安全帽及口罩
      ，亦得以身形、臉型、眼神等綜合判斷，足認告訴人陳宇
      鉉、乙○○所述得以採信；再者，案發後現場所遺留之拖
      鞋ㄧ雙、油漆桶一個、香煙包裝袋ㄧ個、香煙ㄧ支，雖經
      內政部警政署刑事警察局以氰丙烯酸酯法、寧海德林法、
      指紋特徵點比對法與被告指紋卡鑑定比對，經化驗結果未
      發現有可資比對指紋，有內政部警政署刑事警察局刑紋字
      第○九三○二五○二一五號鑑驗書可稽（本院卷），惟被
      告既坦承該遺留現場之拖鞋ㄧ雙為其所有，僅辯稱該拖鞋
      可能是告訴人陳宇鉉從其住處取走云云，而此部分為被告
      推測之詞，亦不符常情，甚難以採信，另被告聲請本院向
      遊戲橘子數位科技股份有限公司調閱其於九十三年一、二
      月間之上線紀錄，以證明案發當時不可能出現在告訴人乙○○住處，惟本院向該公司函詢結果，該公司之電磁紀錄
      僅保留二個月，並無法查詢等情，有遊戲橘子數位科技股
      份有限公司之回函在卷可稽，此部分亦無法為有利於被告
      之佐證，此外復有告訴人乙○○、陳宇鉉、戊○○住處外
      鐵門二扇遭潑灑油漆之照片三張（九十三年度偵字第一九
      六四九號卷第十頁至第十一頁）、被告所有之拖鞋ㄧ雙、
      油漆桶一個等物可供佐證，而該鐵門二扇外觀大部分為被
      告所潑灑之油漆所覆蓋，已全然損壞其外觀，致生損害於
      告訴人乙○○、陳宇鉉及戊○○。是被告此部分毀損犯行
      亦臻明確，應依法論科。
二、核被告丁○○所為，係犯刑法第三百零五條恐嚇危害安全罪
    及第三百五十四條之毀損器物罪。被告與姓名年籍不詳之成
    年男子間，就損壞告訴人乙○○、陳宇鉉、湯美珠住處鐵門
    之犯行，有犯意聯絡及行為分擔，應依共同正犯論處。被告
    先後二次恐嚇身體安全及恐嚇生命安全犯行，時間緊接，所
    犯係犯罪構成要件相同之罪，應係基於概括犯意反覆為之，
    為連續犯，應依刑法第五十六條從一重之以加害生命之事恐
    嚇危害安全罪，並加重其刑。又被告以一損壞行為同時危害
    告訴人乙○○、陳宇鉉、戊○○之財產法益，為一行為觸犯
    數罪名，應依刑法第五十五條想像競合犯之規定，從一重之
    毀損器物罪處斷。至被告所犯恐嚇危害安全罪與毀損器物罪
    間，犯意各別，罪名不同，亦無方法、目的之牽連關係，應
    分論併罰之，公訴意旨認上開二罪名間，有方法、目的之牽
    連關係，應依牽連犯處斷，容有誤會，附此敘明。爰審酌被
    告平日素行尚可，智識程度非差，僅因與告訴人乙○○因細
    故而心有不甘為此犯行，其犯罪手段惡劣，事後又否認犯行
    之犯後態度不佳等一切情狀，量處如主文所示之刑，並定應
    執行之刑及易科罰金之折算標準示懲。扣案裝油漆之水桶一
    個、香煙包裝袋ㄧ個、香煙ㄧ支等物，被告否認為其所有，
    而扣案被告所穿之拖鞋ㄧ雙，被告雖坦承為其所有，惟並非
    犯罪所用之物，均無由依刑法第三十八條第一項第二款諭知
    沒收，附此敘明。
三、(一)公訴意旨另以：被告丁○○基於毀損、恐嚇之概括犯意，
    於九十三年一月二十四日以手機傳送「我會記得你這樣對我
    ，我會好好處理這樣對我的人，該死」等語至告訴人乙○○
    手機內，使告訴人乙○○因而心生畏懼，被告又於九十三年
    一月二十二日、二月二日、二月十日凌晨，至告訴人乙○○
    桃園縣中壢市○○街四巷十五號住處，見告訴人乙○○姐姐
    之男友甲○○所有之車牌號碼六Ｕ─七五六八號自用小客車
    停放該處，其即將該車玻璃予以砸毀，另其又於九十三年二
    月十三日晚間七時許、二月十八日下午一時許、二月二十三
    日凌晨，同樣至前開告訴人乙○○住處毀損其住處大門玻璃
    以及乙○○之母戊○○所有之車牌號碼Ｖ八─九○三九號自
    用小客車玻璃，並朝其住處潑灑油漆，以此法恐嚇告訴人乙○○及其親友，不惟致生損害於告訴人乙○○、甲○○、戊○○，且使其等均因而心生畏懼，致生危害於安全，因認被
    告連續涉犯刑法第三百零五條恐嚇危害安全罪及第三百五十
    四條毀損器物罪等語。(二)按犯罪事實應依證據認定之，無證
    據不得推定其犯罪事實；又不能證明被告犯罪者，應諭知無
    罪之判決；刑事訴訟法第一百五十四條、第三百零一條第一
    項分別定有明文。又犯罪事實之認定，應憑真實之證據，倘
    證據是否真實尚欠明確，自難以擬制推測之方法，為其判斷
    之基礎；而認定犯罪事實之證據係指足以認定被告確有犯罪
    行為之積極證據而言，該項證據自須適合於被告犯罪事實之
    認定，始得採為斷罪資料，最高法院著有五十三年臺上字第
    六五六號、二十九年上字第三一○五號判例可參。(三)公訴意
    旨認被告涉犯上開犯行，無非以告訴人乙○○、甲○○、戊○○之指訴、被告所傳之簡訊內容照片、車損照片、住處遭
    毀損及潑灑油漆照片等為其論據，被告則堅詞否認犯行，並
    辯稱：這些事情均與伊無關等語。經查，公訴人所指被告於
    九十三年一月二十四日傳送「我會記得你這樣對我，我會好
    好處理這樣對我的人，該死」等語至告訴人乙○○手機內之
    情節，惟本院審理中當庭勘驗告訴人乙○○之行動電話（本
    院九十四年三月三十ㄧ日審判筆錄第十五頁），被告並於無
    九十三年ㄧ月二十四日傳送上開內容之簡訊至告訴人乙○○
    之手機中，檢察官未加詳查逕予起訴，顯有誤會；而公訴意
    旨所指被告於九十三年一月二十二日、二月二日、二月十日
    、二月十三日至告訴人乙○○住處前潑灑油漆並破壞告訴人
    甲○○、戊○○之自小客車部分，雖據告訴人乙○○、甲○○、戊○○提出車損照片、住處鐵門照片，被告既堅詞否認
    犯行，又無其他證據可認係被告所為，至九十三年二月十八
    日、二月二十三日告訴人乙○○住處大門遭潑灑油漆部分雖
    據告訴人乙○○另提出監視器錄影帶，本院當庭勘驗結果為
    ：「第一段時間為九十三年二月十八日下午ㄧ點二十五分，
    地點為告訴人乙○○家門口，二十六分五十秒時有兩名年約
    二十餘歲之不明人士身材中等略瘦，均戴安全帽騎乘紅色機
    車經過告訴人家門口，前座騎士穿著白色上衣戴銀色安全帽
    ，後座乘客穿著袖子為黑色的紅色上衣戴灰色安全帽，後座
    人士以右手持不明物體朝告訴人家門口潑灑油漆。第二段時
    間為九十三年二月二十三日凌晨一時十一分五十九秒，地點
    為告訴人乙○○家門口，有兩名均未戴安全帽不明人士騎乘
    機車經過，後座人士下車以右手持不明物體朝告訴人家中丟
    擲兩次後迅速逃逸，後座人士為年輕男士，身材中等略瘦。
    」（本院九十四年四月二十四日審判筆錄第三頁），均無法
    看清楚朝告訴人乙○○住處騎乘機車及潑灑油漆之行為人面
    容或特徵，難以特定行為人，告訴人乙○○雖於本院審理中
    指稱：九十三年二月十八日機車後座之人很像被告，九十三
    年二月二十三日的行為人均非被告，而是被告的朋友等語（
    本院九十四年四月二十二日審判筆錄第三頁），惟尚難以被
    告與告訴人乙○○有所嫌隙而遽以推測此些犯行均為被告所
    為，是公訴人所指上開犯行，無充分之積極證據可認係被告
    所為，揆諸前揭法律、判例意旨，本應為無罪之諭知，惟公
    訴人認此部分與本案論罪科刑部分有連續犯之裁判上ㄧ罪關
    係，爰不另為無罪之諭知，附此敘明。
據上論斷，依刑事訴訟法第二百九十九條第一項前段，刑法第二
十八條、第五十六條、第三百零五條第一項、第三百五十四條、
第五十五條、第五十一條第五款、第四十一條第一項前段、第二
項，罰金罰鍰提高標準條例第一條前段、第二條，判決如主文。
本案經檢察官洪景明到庭執行職務。
中　　華　　民　　國　　94　　年　　5 　　月　　6　　日
                  臺灣桃園地方法院刑事第四庭
                      審判長法  官    陳世宗
                            法  官    尹  良
                            法　官　  蘇昭蓉
以上正本證明與原本無異。
如不服本判決，應於送達後10日內，向本院提出上訴狀。
                            書記官　  韓若玉
中　　華　　民　　國　　94　　年　　5 　　月　　6　　日
附錄法條：
中華民國刑法第305條
(恐嚇危害安全罪)
以加害生命、身體、自由、名譽、財產之事，恐嚇他人致生危害
於安全者，處二年以下有期徒刑、拘役或三百元以下罰金。
中華民國刑法第354條
毀棄、損壞前二條以外之他人之物或致令不堪用，足以生損害於
公眾或他人者，處二年以下有期徒刑、拘役或五百元以下罰金。
